臺灣新北地方法院行政訴訟判決
111年度簡字第65號
111年9月7日辯論終結
原      告  陸軍裝甲第五八四旅

代  表  人  陳俊男  
          
訴訟代理人  陳志杰  
          
            林易尚  
          
            樂熙皓  
          
被      告  盧建文  

上列當事人間因志願士兵不適服現役賠償辦法事件，原告提起行
政訴訟，本院判決如下︰
    主      文
被告甲○○應給付原告新臺幣陸萬元。
訴訟費用由被告負擔。
    事實及理由
壹、程序事項：
一、本件係原告依志願士兵不適服現役請求被告賠償，而為關於
    公法上財產關係之訴訟，其標的之金額在新臺幣（下同）40
    萬元以下，是依行政訴訟法第229條第1項及第2項第3款之規
    定，應適用簡易訴訟程序，合先敘明。
二、另被告經合法通知，無正當理由而未於言詞辯論期日到場（
    見本院卷第121頁），核無行政訴訟法第 236條、第218條準
    用民事訴訟法第386條所列各款情形，爰依到場原告之聲請
    ，由其一造辯論而為判決。
貳、實體事項：
一、爭訟事實概要：被告甲○○經國防部陸軍司令部核定於105年0
    5月12日轉服志願士兵生效，經服役於原告所屬單位，其最
    少服役年限為四年應至109年5月12日，嗣被告因個人因素提
    出不適服志願士兵申請，經國防部陸軍司令部以106年1月13
    日國陸人勤字第1060001342號令核定被告不適服現役退伍，
    自106年2月1日零時生效。原告爰依「志願士兵不適服現役
    賠償辦法」規定計算，核算被告應賠償新臺幣（下同）8萬6
    679元（志願士兵三個月待遇總金額為106681元×39/48=8667
    9元），嗣被告與原告簽立分期賠償協議書，被告分期給付
    共2萬6679元後，尚有6萬元未清償，經原告催繳後均未獲置
    理，為此提起本件行政訴訟。
二、原告主張要旨及聲明：
㈠、主張要旨：
⑴、按自核定服志願士兵之日起，服志願士兵現役四年；不適服
    現役作業處理、未服滿志願士兵現役最少服役年限賠償及其
    他未列舉規定項目，悉依國軍相關法令規章辦理（民國105
    年志願士兵甄選簡章第拾壹點參照，如證一）。再按未服滿
    志願士兵現役最少年限者，應予賠償；其賠償範圍、數額、
    程序、分期賠償、免予賠償條件及其他相關事項之辦法，由
    國防部定之（志願士兵服役條例第5-1條第2項參照，如證二
    ）。末按於核定起役之日起三個月期滿後，因個人因素申請
    不適服現役，經審不適服志願士兵，且未服滿志願士兵現役
    最少年限者，應予賠償。有上開情形者，本人或其法定代理
    人、保證人應依尚未服滿現役最少年限之比例，賠償自核定
    起役之日起所受領之志願士兵三個月待遇（本俸、加給）（
    志願士兵不適服現役賠償辦法第2條、第3條參照，如證三）
    。
⑵、查被告甲○○於105年05月12日入伍服役，申請轉服志願士兵經
    國防部核定最少應服役四年（如證四），後甲○○因個人因素
    申請不適服現役，於106年02月01日退伍（如證五），被告
    未服滿法定年限，依上開志願士兵不適服現役賠償辦法計算
    （如證六），被告須償還不適服現役賠償60,000元，截至目
    前尚未清償，餘60,000元已逾時清償（如證七），經原告單
    位多次要求儘速完成繳款，並多次撥打被告手機（均無接聽
    直接轉語音信箱），迄今仍未獲被告回應。
㈡、聲明：(1)被告應給付原告未清償新臺幣6萬元。(2)訴訟費用
    由被告負擔。
三、被告經合法通知，未於言詞辯論期日到場，亦未提出書狀為
    任何聲明或陳述。
四、本院之判斷：
㈠、按行政訴訟法第8條第1項前段規定：「人民與中央或地方機
    關間，因公法上原因發生財產上之給付，得提起給付訴訟。
    」。又志願士兵不適服現役賠償辦法第2條第1項規定：「志
    願士兵服役條例第五條之一第一項人員，未服滿志願士兵現
    役最少年限者，應予賠償。」、同法第3條規定：「前條第
    一項人員之本人或其法定代理人、保證人（以下合稱賠償義
    務人），應依尚未服滿現役最少年限之比例，賠償自核定起
    役之日起，所受領之志願士兵三個月本俸及加給；服役未滿
    三個月者，應賠償自核定起役之日起，實際受領之本俸及加
    給。」、「未服滿現役最少年限之比例計算，以月為採計單
    位，未滿一個月者不列計應賠償範圍。」；志願士兵服役條
    例第5條之1第2項：「前項人員，未服滿志願士兵現役最少
    年限者，應予賠償；其賠償範圍、數額、程序、分期賠償、
    免予賠償條件及其他相關事項之辦法，由國防部定之。」，
    上開辦法係國防部依志願士兵服役條例第5條之1第 2項規定
    所訂定，並報請行政院核定，核與母法之本旨並無違背，並
    未逾越母法授權，亦未違反法律保留原則，本院自得予以適
    用。
㈡、經查，原告主張被告原為陸軍二等兵一級步兵，因於新兵訓
    練期間依「國軍105年志願士兵甄選簡章」規定，報名轉服
    志願士兵，約定自核定服志願士兵之日起，支領志願士兵
    薪給，志願履行甄選簡章所定之最少年限( 4年)及應遵行之
    事項，經核定於105年5月12日轉服志願士兵生效，並自生效
    日起服現役 4年，被告甲○○因未服滿志願士兵現役最少年
    限 4年，即以個人因素申請不適服志願士兵，經國防部陸軍
    司令部依被告所請，按「志願士兵服役條例」第5條之1規定
    ，於106年1月13日以國陸人勤字第1060001342號令核定甲○○
    不適服現役退伍，自106年2月1日零時生效，而原告依志
    願士兵不適服現役賠償辦法第3條之規定核算被告應賠償8萬
    6679元，被告簽署分期賠償協議書後，分期給付共2萬6679
    元後，而經原告催繳後未獲被告置理等情，業據原告提出國
    防部陸軍司令部以105年6月2日國陸人整字第1050016485號
    令、生效名冊及國防部陸軍司令部106年1月13日國陸人勤字
    第1060001342號令、核發軍官士兵退除給與審定名冊、志願
    士兵不適服賠償清冊及送達證書（見本院卷第61-69頁）、
    分期賠償協議書、賠償切結書、分期付款管制卡、原告111
    年5月6日陸六泓行字第1110077009號催繳函等資料為證（見
    本院卷第第81頁至第96頁），經核相符，而被告經合法收受
    原告起訴狀繕本，就上開原告主張及所提事證亦未到場或提
    出何反證為爭執，自堪信原告上開主張為真實。
㈢、據上論結，原告訴請被告給付未清償6萬元，原告之訴為有理
    由，應予准許；訴訟費用由被告負擔。
五、爰依行政訴訟法第195條第1項前段、第98條第1項前段、第2
    18條、民事訴訟法第385條第1項前段，判決如主文。
中　　華　　民　　國　　111 　年　　9 　　月　　28　　日
                  行政訴訟庭 法  官  陳伯厚  
上為正本係照原本作成。
如不服本判決，應於判決送達後20日內，向本院提出上訴狀，上
訴狀並應記載上訴理由，表明關於原判決所違背之法令及其具體
內容或依訴訟資料可認為原判決有違背法令之具體事實，並依法
繳納上訴費用新台幣3000元。其未表明上訴理由者，應於提出上
訴後20日內向本院補提理由書（上訴狀及上訴理由書均須按他造
人數附繕本），如逾期未提出上訴理由書者，本院毋庸再命補正
，由本院逕以裁定駁回上訴。　　　　　　　　　
                             書記官  陳柔吟
中　　華　　民　　國　　111 　年　　9 　　月　　29　　日